【裁判字號】    92,易,161
【裁判日期】    921231
【裁判案由】    竊盜等
【裁判全文】
臺灣花蓮地方法院刑事判決                          九十二年度易字第一六一號
    公  訴  人  臺灣花蓮地方法院檢察署檢察官
    被      告  丙○○
右列被告因竊盜案件，經檢察官聲請簡易判決處刑（九十二年度偵字第九八七號），
及移
簡易庭認不宜行簡易程序，移
，判決如左：
    主  文
丙○○連續踰越其他安全設備竊盜，處有期徒刑壹年。扣案之鑰匙肆支沒收。
    事  實
一、丙○○前於民國九十年間因犯竊盜罪，經本院花蓮簡易庭判處有期徒刑四月，如
    易科罰金，以三百元折算一日，緩刑三年，並於九十一年一月二十四日確定。詎
    其仍不知悔改，竟基於概括之犯意，連續於緩刑期間更犯以下之罪：
  (一)於九十二年二月二十七日夜間某時，因見花蓮縣秀林鄉秀林村三十九號，無人居
    住之秀林村辦公室窗戶未上鎖，竟意圖為自己不法之所有，徒手將窗戶開啟，踰
    越窗戶進入辦公室內，竊取甲○○置於辦公室之電腦設備二套，以及手提音響一
    台。丙○○得手後，即將竊得之物置於不知情之丁泰元家中，嗣經甲○○報警後
    ，丁泰元乃向警方檢舉始查知上情。
  (二)丙○○因缺乏代步工具，竟於九十二年四月六日下午二時許，意圖為自己不法之
    所有，以其所有之鑰匙一支，開啟呂娜姅所有而由己○○使用，停放於花蓮縣新
    城鄉○里村○里路一五七號前之ＹＫＬ—一七八號重型機車車頭鎖，將之竊取供
    己使用。嗣經警於同年月二十二日八時三十分許，在花蓮縣秀林鄉○○村○○鄰
    ○○路二十號前查獲，並扣得鑰匙一支。
  (三)於九十二年四月十二日清晨四時許，行經花蓮縣花蓮市○○街鄰近黃昏市○○○
    路邊，因無交通工具代步回家，竟意圖為自己不法所有，以自備之鑰匙一串竊取
    丁○○所有，停放於該處之ＲＺ—五七二七號自用小貨車，供己使用。嗣於同日
    十五時十分許，在花蓮縣秀林鄉富世村可樂五十八號前為警臨檢查獲，並扣得鑰
    匙一串共三支。
  (四)丙○○於九十二年四月二十日十時五十分許，騎乘ＹＫ—一七八號機車行經花蓮
    縣秀林村秀林鄉八鄰民治一二四號，庚○○所經營之清昭商號前，見店內無人看
    管，竟意圖為自己不法之所有，由木板隔間上方空隙處侵入店面側邊有人居住之
    屋內，竊取庚○○所有之補立康酒三十六瓶、國農鮮奶十六瓶。丙○○得手後將
    竊得物品置於機車腳踏墊上欲離去之際，為庚○○撞見，並至警局報案指認後，
    查獲上情。
二、案經被害人甲○○、己○○、陳小梅與庚○○訴由花蓮縣警察局新城分局報請臺
    灣花蓮地方法院檢察署檢察官偵查起訴。
    理  由
一、訊據被告丙○○對於上開事實坦承不諱，核與被害人甲○○、己○○、陳小梅及
    庚○○指述失竊情節相符，並經證人乙○○、周正雄、丁泰元、簡志強證稱屬實
    。且有現場照片十二幀、指認照片二幀、竊得物品照片五幀、贓物領據一紙、贓
    證物品認領保管收據二紙、指認口卡片一紙、現場圖二紙、車輛竊盜、車牌遺失
    資料個別查詢報表一紙、花蓮縣警察局車輛遺失電腦輸入單二紙等件附卷可稽，
    以及鑰匙四支扣案可證，足認被告之自白與事實相符。被告犯行已堪認定，應予
    依法論科。
二、按被告逾越之窗戶，依社會通常觀念，足認為防盜之設備，而屬於刑法第三百二
    十一條第一項第二款之其他安全設備。核被告所為，係犯刑法第三百二十條第一
    項之普通竊盜罪、第三百二十一條第一項第二款之加重竊盜罪，以及第三百零六
    條第一項之侵入住宅罪。公訴意旨漏未斟酌被告前開犯罪事實一、(一)部分，尚涉
    踰越其他安全設備之加重竊盜情形，而認被告係犯刑法第三百二十條第一項之普
    通竊盜罪，容有未洽，惟其基本事實同一，本院自應予審理，並變更其起訴法條
    。被告多次竊盜犯行，時間緊接，所犯為基本構成要件相同之罪，顯係基於概括
    犯意為之，為連續犯，應依刑法第五十六條之規定，論以情節嚴重之加重竊盜罪
    ，並加重其刑。而其所犯加重竊盜罪與侵入住宅罪部分，有方法結果之牽連關係
    ，依刑法第五十五條後段之規定，應從一重之加重竊盜罪處斷。爰審酌被告於緩
    刑期間內竟又多次犯竊盜罪，對於刑罰之反應能力薄弱，惟其竊盜情節尚非重大
    ，且坦承犯行等一切情狀，量處如主文所示之刑。扣案之鑰匙四支，為被告所有
    供犯罪所用之物，此業據被告供承在卷，併予宣告沒收。
三、公訴意旨另以：被告上開犯罪事實一、(一)中就侵入秀林村辦公室部分，尚涉有侵
    入住宅之罪。惟按被告踰越窗戶而入室行竊，其越入行為即屬侵入住宅，已結合
    於所犯加重竊盜罪之中，無更行構成侵入住宅罪之理，本應諭知無罪之判決。惟
    公訴人認此與前述論罪科刑之加重竊盜罪部分，有牽連犯之裁判上一罪關係，爰
    不另為無罪之諭知，附此敘明。
據上論結，應依刑事訴訟法第三百條，刑法第五十六條、第三百二十一條第一項第二
款、第三百零六條第一項、第五十五條後段、第三十八條第一項第二款，罰金罰鍰提
高標準條例第一條前段，判決如主文。
本案經檢察官戊○○到庭執行職務。
中        華      民      國    九十二    年    十二    月    三十一    日
                                臺灣花蓮地方法院刑事第一庭
                                    法    官    余  明  賢
右正本證明與原本無異。
如對本判決不服，應於送達後十日內，向本院提出上訴狀。（應抄附繕本）告訴人或
被害人如對於本判決不服者，應具備理由請求檢察官上訴，其上訴期間之計算係以檢
察官收受判決正本之日期為準。
                                    法院書記官
中        華      民      國    九十二    年    十二    月    三十一    日
附錄本判決論罪之法律條文：
刑法第三百零六條第一項：
無故侵入他人住宅、建築物或附連圍繞之土地或船艦者，處一年以下有期徒刑、拘役
或三百元以下罰金。


司法院資訊處製作；財團法人民間司法改革基金會備份。
